Inventaris van het archief van het Staatsbosbeheer, 1899-1950
Nationaal Archief, Den Haag
- Stukken betreffende afzonderlijke onderwerpen, 2
  - Taak, 2.3
    - Verkrijging en verlies van onroerende zaken, 2.3.2
      - Stukken betreffende de verkrijging en het verlies van onroerend goed in diverse houtvesterijen., 1896-1950; 176-296; 7 delen, 20 pakken en 94 omslagen
        - Houtvesterij Assen. 1901-1950, 206-246
          - Aanbesteding en bouw van woningen en schuren. Dwingeloo, Emmen, Odoorn en Spier, 1907 - 1919, 239, 1264-1265; 1 omslag en 2 tekeningen
            - Tekening no. 2, 1265
          - Aanbesteding en bouw van woningen en schuren. Gasselte, Gieten en Oosterhesselen, 1923 - 1927, 240, 1266, 2045-2047; 1 omslag en 4 tekeningen
            - Stukken, 240
            - Tekening no. 1, 1266
            - Tekening no. 2, 2045
            - Tekening no. 3, 2046
            - Tekening no. 4, 2047
          - Aanbesteding en bouw van woningen en schuren. Grolloo, 1931, 231, 1267; 1 omslag en 1 tekening
            - Stukken, 241
            - Tekening, 1267
          - Aanbesteding en bouw van woningen en schuren. Makkinga, 1928, 242, 1268; 1 omslag en 1 tekening
            - Stukken, 242
            - Tekening, 1268
          - Aanbesteding en bouw van woningen en schuren. Odoorn, 1912 - 1921, 243, 2048; 1 omslag en 1 tekening
            - Stukken, 243
            - Tekening, 2048
          - Aanbesteding en bouw van woningen en schuren. Zweeloo, 1925, 244
          - Leggers der corporele goederen. Boswachterij Odoorn., 245; deel
          - Leggers der corporele goederen. Boswachterij Smilde., 246; deel
        - Houtvesterij Breda. 1897-1950, 247-254
          - Aankoop van grond. 1899-1906, 247; pak
          - Aankoop van grond. 1907-1912, 248; pak
          - Aankoop van grond. 1913-1916, 249; pak
          - Aankoop van grond. 1917-1948, 250; pak
          - Verkoop van grond, 1897 - 1949, 251; pak
          - Ruiling van grond. 1899-1910, 252; pak
          - Ruiling van grond. 1911-1950, 253; pak
          - Overdracht in beheer van grond, 1899 - 1946, 254, 3015-3016; 1 pak en 2 tekeningen
            - Stukken, 254
            - Tekening no. 1, 3015
            - Tekening no. 2, 3016
        - Houtvesterij Eindhoven. 1931-1948, 255-256
          - Aankoop van grond, 1931 - 1941, 255, 1351-1352, 2079-2080, 4005; 1 omslag en 5 tekeningen
            - Stukken, 255
            - Tekening no. 1, 1351
            - Tekening no. 2, 1352
            - Tekening no. 3, 2079
            - Tekening no. 4, 2080
            - Tekening no. 5, 4005
          - Verkoop van grond, 1933 - 1948, 256
        - Houtvesterij Emmen. 1920-1950, 257-261
          - Aankoop van grond. 1920-1935, 257; pak
          - Aankoop van grond. 1936-1949, 258; pak
          - Verkoop van grond, 1928 - 1946, 259
          - Ruiling van grond, 1929 - 1950, 260, 2078; 1 omslag en 1 tekening
            - Stukken, 260
            - Tekening, 2078
          - Overdracht in beheer van grond, 1932 - 1939, 261 1350, 3043; 1 omslag en 2 tekeningen
            - Stukken, 261
            - Tekening no. 1, 1350
            - Tekening no. 2, 3043
        - Houtvesterij de Graafschap, aankoop van grond, 1941 - 1950, 262, 1383, 2103
          - Stukken, 262
          - Tekening no. 1, 1383
          - Tekening no. 2, 2103
        - Houtvesterij Haarlem. 1903-1949, 263-270
          - Aankoop van grond, 1903 - 1949, 263
          - Verkoop van grond, 1914 - 1947, 264
          - Ruiling van grond, 1916 - 1935, 265
          - Overname en overdracht in beheer van grond, 1909 - 1948, 266, 1236-1240, 2031, 3025-3027, 4001; 1 omslag en 10 tekeningen
            - Stukken, 266
            - Tekening no. 1, 1236
            - Tekening no. 2, 1237
            - Tekening no. 3, 1238
            - Tekening no. 4, 1239
            - Tekening no. 5, 1240
            - Tekening no. 6, 2031
            - Tekening no. 7, 3025
            - Tekening no. 8, 3026
            - Tekening no. 9, 3027
            - Tekening no. 10, 4001
          - Aanbesteding en bouw woningen, 1907 - 1922, 267, 1232-1235; 1 omslag en 4 tekeningen
            - Stukken, 267
            - Tekening no. 1, 1232
            - Tekening no. 2, 1233
            - Tekening no. 3, 1234
            - Tekening no. 4, 1235
          - Leggers der corporele goederen. Duingronden onder 's-Gravenhage en Wassenaar, [1890 - 1939], 268; deel
          - Leggers der corporele goederen. Haagsche Bosch, algemeen, [1846 - 1930], 269; deel
          - Leggers der corporele goederen. Haagsche Bosch, Plaats ter Nieuwburg, [1876 - 1935], 270; deel
        - Houtvesterij Helmond, aankoop van grond, 1947 - 1950, 271
        - Houtvesterij Kootwijk. [1897 - 1934], 272-274
          - Aankoop van gronden in de Kootwijkerbossen, 1905 - 1930, 272
          - Leggers der corporele goederen. Gemeenten, [1897 - 1907], 273
          - Leggers der corporele goederen. Boswachterijen, [1902 - 1934], 274
        - Houtvesterij Leeuwarden. 1943-1950, 275-276
          - Aankoop van grond, 1946 - 1950, 275, 1376-1377; 1 omslag en 2 tekeningen
            - Stukken, 275
            - Tekening no. 1, 1376
            - Tekening no. 2, 1377
          - Overname en overdracht in beheer van grond, 1943 - 1947, 276
        - Houtvesterij Maastricht. 1939-1950, 277-279
          - Aankoop van grond, 1942 - 1950, 277, 1378-1382, 3050; 1 omslag en 6 tekeningen
            - Stukken, 277
            - Tekening no. 1, 1378
            - Tekening no. 2, 1379
            - Tekening no. 3, 1380
            - Tekening no. 4, 1381
            - Tekening no. 5, 1382
            - Tekening no. 6, 3050
          - Verkoop van grond, 1948, 278
          - Ruiling van grond, 1939 - 1943, 279
        - Houtvesterij Nunspeet. 1921-1928, 280-283
          - Aankoop van grond, 1921 - 1927, 280, 1325-1327, 3039-3040; 1 omslag en 5 tekeningen
            - Stukken, 280
            - Tekening no. 1, 1325
            - Tekening no. 2, 1326
            - Tekening no. 3, 1327
            - Tekening no. 4, 3039
            - Tekening no. 5, 3040
          - Verkoop van grond, 1922 - 1923, 281, 1328-1329; 1 omslag en 2 tekeningen
            - Stukken, 281
            - Tekening no. 1, 1328
            - Tekening no. 2, 1329
          - Ruiling van grond, 1922 - 1926, 282, 1330-1334, 2063-2064; 1 omslag en 7 tekeningen
            - Stukken, 282
            - Tekening no. 1, 1330
            - Tekening no. 2, 1331
            - Tekening no. 3, 1332
            - Tekening no. 4, 1333
            - Tekening no. 5, 1334
            - Tekening no. 6, 2063
            - Tekening no. 7, 2064
          - Aanbesteding en bouw van woningen, 1922 - 1928, 283, 1335, 2065-2071; 1 omslag en 8 tekeningen
            - Stukken, 283
            - Tekening no. 1, 1335
            - Tekening no. 2, 2065
            - Tekening no. 3, 2066
            - Tekening no. 4, 2067
            - Tekening no. 5, 2068
            - Tekening no. 6, 2069
            - Tekening no. 7, 2070
            - Tekening no. 8, 2071
        - Houtvesterij Nijmegen. 1926-1950, 284-287
          - Aankoop van gronden, 1926 - 1949, 284, 1340-1344, 3041-3042; 1 omslag en 7 tekeningen
            - Stukken, 284
            - Tekening no. 1, 1340
            - Tekening no. 2, 1341
            - Tekening no. 3, 1342
            - Tekening no. 4, 1343
            - Tekening no. 5, 1344
            - Tekening no. 6, 3041
            - Tekening no. 7, 3042
          - Ruiling van grond, 1934 - 1935, 285
          - Overdracht in beheer van grond, 1941, 286
          - Aanbesteding en bouw van woningen, 1931 - 1950, 287, 1345-1346, 2072-2074; 1 omslag en 5 tekeningen
            - Stukken, 287
            - Tekening no. 1, 1345
            - Tekening no. 2, 1346
            - Tekening no. 3, 2072
            - Tekening no. 4, 2073
            - Tekening no. 5, 2074
        - Houtvesterij Utrecht. 1938-1950, 288-290
          - Aankoop van grond, 1938 - 1950, 288, 1369-1375, 2099-2102, 3047-3049; 1 omslag en 14 tekeningen
            - Stukken, 288
            - Tekening no. 1, 1369
            - Tekening no. 2, 1370
            - Tekening no. 3, 1371
            - Tekening no. 4, 1372
            - Tekening no. 5, 1373
            - Tekening no. 6, 1374
            - Tekening no. 7, 1375
            - Tekening no. 8, 2099
            - Tekening no. 9, 2100
            - Tekening no. 10, 2101
            - Tekening no. 11, 2102
            - Tekening no. 12, 3047
            - Tekening no. 13, 3048
            - Tekening no. 14, 3049
          - Ruiling van grond, 1939 - 1941, 289
          - Overname en overdracht in beheer van grond, 1940, 290
        - Houtvesterij Zeeland en het Markiezaat, aankoop van grond, 1947 - 1948, 291, 1384; 1 omslag en 1 tekening
          - Stukken, 291
          - Tekening, 1384
        - Houtvesterij Zwolle. 1934-1949, 292-296
          - Aankoop van grond, 1938 - 1949, 292, 1364-1368
            - Stukken, 292
            - Tekening no. 1, 1364
            - Tekening no. 2, 1365
            - Tekening no. 3, 1366
            - Tekening no. 4, 1367
            - Tekening no. 5, 1368
          - Verkoop van grond, 1938 - 1940, 293
          - Ruiling van grond, 1937 - 1939, 294, 1363; 1 omslag en 1 tekening
            - Stukken, 294
            - Tekening, 1363
          - Overname en overdracht in beheer van grond, 1934 - 1948, 295, 1362; 1 omslag en 1 tekening
            - Stukken, 295
            - Tekening, 1362
          - Aanbesteding en bouw van woningen, 1934 - 1941, 296, 1354-1359, 2081-2095; 1 omslag en 21 tekeningen
            - Stukken, 296
            - Tekening no. 1, 1354
            - Tekening no. 2, 1355
            - Tekening no. 3, 1356
            - Tekening no. 4, 1357
            - Tekening no. 5, 1358
            - Tekening no. 6, 1359
            - Tekening no. 7, 2081
            - Tekening no. 8, 2082
            - Tekening no. 9, 2083
            - Tekening no. 10, 2084
            - Tekening no. 11, 2085
            - Tekening no. 12, 2086
            - Tekening no. 13, 2087
            - Tekening no. 14, 2088
            - Tekening no. 15, 2089
            - Tekening no. 16, 2090
            - Tekening no. 17, 2091
            - Tekening no. 18, 2092
            - Tekening no. 19, 2093
            - Tekening no. 20, 2094
            - Tekening no. 21, 2095
      - Stukken betreffende het op verzoek van de minister van Waterstaat uitbrengen van een rapport over de vraag of en zo ja, welk belang het Staatsbosbedrijf kan hebben bij de aankoop van het eiland Schiermonnikoog., 1921-1923; 297; 1 omslag
      - Stukken betreffende het adviseren aan de Reorganisatie-Commissie Domeinbeheer over de wenselijkheid en mogelijkheid van verkoop van onder het Staatsbosbedrijf ressorterend domeingrond., 1925; 298; 1 omslag
      - Stukken betreffende advisering aan de ministers van Binnenlandse Zaken en Landbouw over de bestemming van het aan de Staat geschonken landhuis Spelderholt., 1926; 299; 1 omslag
      - Stukken betreffende het gebruik maken van notariële hulp bij aankoop van gronden., 1931-1937; 300; 1 omslag
      - Akte van rectificatie houdende een herziening van de omschrijving van de kadastrale percelen genoemd in de akte van koop gesloten op 11 oktober 1938 met jonkheer H.P.J. Bosch van Drakestein betreffende diverse percelen en perceelgedeelten in de gemeente Baarn onder de Lage Vuursche., 1940; 301; 1 stuk
      - Stukken betreffende het voeren van overleg met het Departement van Landbouw en Visserij over de overdracht van eigendommen behorende tot het Kroondomein aan het Staatsbosbeheer en met houtvesters over Duitse bezettingsmaatregelen in dit gebied., 1941-1943; 302; 1 omslag
      - Staten met opgave van bossen en woeste gronden in bezit van Duitsers, NSB-ers en collaborateurs welke in aanmerking komen om in eigendom over te gaan aan het Staatsbosbeheer., 1945-1946; 303, 1012-1016; 1 omslag en 5 tekeningen
        - Stukken, 303
        - Tekening no. 1, 1012
        - Tekening no. 2, 1013
        - Tekening no. 3, 1014
        - Tekening no. 4, 1015
        - Tekening no. 5, 1016
    - Het aangaan van zakelijke rechten, 2.3.3
      - Stukken betreffende uitgifte in erfpacht en opstal van grond in houtvesterijen., 1903-1950; 304-316; 13 omslagen
        - Houtvesterij Alkmaar. 1912-1950, 304-307
          - Schoorl, 1923 - 1950, 304, 1315, 2059; 1 omslag en 2 tekeningen
            - Stukken, 304
            - Tekening no. 1, 1315
            - Tekening no. 2, 2059
          - Terschelling, 1912 - 1948, 305, 1316-1322, 2060-2062, 3037-308; 1 omslag en 12 tekeningen
            - Stukken, 305
            - Tekening no. 1, 1316
            - Tekening no. 2, 1317
            - Tekening no. 3, 1318
            - Tekening no. 4, 1319
            - Tekening no. 5, 1320
            - Tekening no. 6, 1321
            - Tekening no. 7, 1322
            - Tekening no. 8, 2060
            - Tekening no. 9, 2061
            - Tekening no. 10, 2062
            - Tekening no. 11, 3037
            - Tekening no. 12, 3038
          - Texel, 1942, 306, 1323; 1 omslag en 1 tekening
            - Stukken, 306
            - Tekening, 1323
          - Vlieland, 1935 - 1950, 307, 1324; 1 omslag en 1 tekening
            - Stukken, 307
            - Tekening, 1324
        - Houtvesterij Arnhem, 1948 - 1949, 308, 1385
          - Stukken, 308
          - Tekening, 1385
        - Houtvesterij Breda, 1903 - 1950, 309
        - Houtvesterij Haarlem. 1916-1939, 310-314
          - 's-Gravenhage, 1939, 310, 2032; 1 omslag en 1 tekening
            - Stukken, 310
            - Tekening, 2032
          - Leidse duinwaterleiding, 1928 - 1935, 311
          - Petten, 1933 - 1936, 312
          - Waalsdorp, 1920 - 1939, 313
          - Wassenaarsche Slag, 1916 - 1922, 314
        - Houtvesterij Nijmegen, 1935 - 1947, 315
        - Houtvesterij Utrecht, 1949 - 1950, 316
    - Het aangaan van relatieve rechten, 2.3.4
      - Stukken betreffende de wijziging van de Algemene Voorwaarden inzake verpachting van bouw- en grasland., 1898-1940; 317; 1 omslag
      - Overzicht van de voorwaarden voor het gebruik van militaire schiet- en oefenterreinen in de houtvesterijen Breda en Kootwijk., [1899-1950]; 318; 1 stuk
      - Stukken betreffende de toepassing van de voorschriften voor de verlening van jachtvergunningen., 1917-1949; 319; 1 omslag
      - Stukken betreffende de toepassing van de Pachtwet., 1937-1941; 320; 1 omslag
    - Beheer, 2.3.5
      - Foto's van de verwoesting in het Haagsche Bosch door de storm van 14 oktober 1881., 321; 1 omslag
      - Stukken betreffende aanleg en onderhoud van de bossen in het Rentambt Breda., 1889-1898; 322-326; 2 pakken en 3 omslagen
        - Algemeen, 1894 - 1898, 322
        - Liesbos, 1889 - 1897, 323; pak
        - Mastbos, 1889 - 1897, 324; pak
        - Prinsebos, 1898, 325
        - Ulvenhoutse bos, 1893 - 1898, 326
      - Stukken betreffende het instellen van een onderzoek naar de invloed van het onttrekken van water aan de bodem op de groei van landbouw- en houtgewassen., 1901-1913; 327; 1 omslag
      - Stukken betreffende het domeinbeheer in de diverse houtvesterijen., 1901-1950; 328-341; 2 pakken en 12 omslagen
        - Houtvesterij Alkmaar. 1910-1950, 328-332
          - Schoorl, 1938 - 1949, 328, 1299-1304; 1 omslag en 6 tekeningen
            - Stukken, 328
            - Tekening no. 1, 1299
            - Tekening no. 2, 1300
            - Tekening no. 3, 1301
            - Tekening no. 4, 1302
            - Tekening no. 5, 1303
            - Tekening no. 6, 1304
          - Terschelling, 1910 - 1950, 329, 1305-1309; 1 imslag en 5 tekeningen
            - Stukken, 329
            - Tekening no. 1, 1305
            - Tekening no. 2, 1306
            - Tekening no. 3, 1307
            - Tekening no. 4, 1308
            - Tekening no. 5, 1309
          - Texel, 1911 - 1938, 330, 1310-1314, 2055-2057, 3034; 1 omslag en 9 tekeningen
            - Stukken, 330
            - Tekening no. 1, 1310
            - Tekening no. 2, 1311
            - Tekening no. 3, 1312
            - Tekening no. 4, 1313
            - Tekening no. 5, 1314
            - Tekening no. 6, 2055
            - Tekening no. 7, 2056
            - Tekening no. 8, 2057
            - Tekening no. 9, 3034
          - Vlieland, 1911 - 1934, 331
          - Waddeneilanden algemeen, 1933 - 1943, 332, 2058, 3035-3036, 4003-4004; 1 omslag en 5 tekeningen
            - Stukken, 332
            - Tekening no. 1, 2058
            - Tekening no. 2, 3035
            - Tekening no. 3, 3036
            - Tekening no. 4, 4003
            - Tekening no. 5, 4004
        - Houtvesterij Arnhem, 1949, 333, 1386; 1 omslag en 1 tekening
          - Stukken, 333
          - Tekening, 1386
        - Houtvesterij Assen, 1907 - 1948, 334, 1278-1279, 3028-3029; 1 omslag en 4 tekeningen
          - Stukken, 334
          - Tekening no. 1, 1278
          - Tekening no. 2, 1279
          - Tekening no. 3, 3028
          - Tekening no. 4, 3029
        - Houtvesterij Breda. 1901-1950, 335-336
          - 1901-1919, 335, 1223-1224, 3017; 1pak en 3 tekeningen
            - Stukken, 335
            - Tekening no. 1, 1223
            - Tekening no. 2, 1224
            - Tekening no. 3, 3017
          - 1920-1950, 336, 1225-1226, 2025; 1 pak en 3 tekeningen
            - Stukken, 336
            - Tekening no. 1, 1225
            - Tekening no. 2, 1226
            - Tekening no. 3, 2025
        - Houtvesterij Eindhoven, 1934 - 1940, 337, 1353; 1 omslag en 1 tekening
          - Stukken, 337
          - Tekening, 1353
        - Houtvesterij Emmen, 1930 - 1937, 338
        - Houtvesterij de Graafschap, 1948, 339
        - Houtvesterij Haarlem, 1902 - 1935, 340, 1361, 2096; 1 omslag en 2 tekeningen
          - Stukken, 340
          - Tekening no. 1, 1361
          - Tekening no. 2, 2096
        - Houtvesterij Nijmegen, 1934 - 1939, 341, 1347-1349, 2075-2077; 1 omslag en 6 tekeningen
          - Stukken, 341
          - Tekening no. 1, 1347
          - Tekening no. 2, 1348
          - Tekening no. 3, 1349
          - Tekening no. 4, 2075
          - Tekening no. 5, 2076
          - Tekening no. 6, 2077
      - Stukken betreffende advisering inzake bebossings- en beheersplannen., 1905-1941; 342-345; 4 omslagen
        - Algemeen, 1905 - 1919, 342
        - Boswachterij Sint Anthonis, 1928, 343
        - Landgoed De Duno, 1941, 344
        - Oud-Veluwse Bossen, 1920 - 1921, 345
      - Rapport betreffende de toestand van het Zeisterbos en de maatregelen welke voor de instandhouding en verbetering van dit bos dienen te worden genomen, met bijlagen., 1914-1915; 346, 2017, 3010; 1 omslag
        - Stukken, 346
        - Tekening no. 1, 2017
        - Tekening no. 2, 3010
      - Stukken betreffende de toepassing van de voorschriften voor het melden van oudheidkundige vondsten door het personeel van het Staatsbosbeheer., 1918-1938; 347; 1 omslag
      - Stukken betreffende goedkeuring van de bedrijfsplannen voor de boswachterijen Speulder- en Sprielderbosch en Nieuw-Soerel in houtvesterij Nunspeet., 1922-1930; 348; 1 omslag
      - Stukken betreffende de organisatie van boomplantdagen., 1923-1946; 349; 1 omslag
      - Bedrijfsplannen en beheersplannen ten behoeve van natuurgebieden., 1924-1950; 350-377; 29 omslagen
        - Assen, Pelincksbos, 1949, 350
        - Beilen, Ter Horsterzand, [1899-1950], 351
        - Bergen op Zoom, gemeentebossen, 1939, 352
        - Driebergen, Driebergse Bos, 1925, 353, 3003-3004; 1 omslag en 2 tekeningen
          - Stukken, 353
          - Tekening no. 1, 3003
          - Tekening no. 2, 3004
        - Eersel, gemeentebossen, 1942, 354
        - Gaasterland, gemeentebossen, 1926, 355
        - Gendringen, landgoed Engbergen, 1927, 356
        - Goois natuurreservaat, 1950, 357
        - Harderwijk, gemeentebossen, 1926, 358
        - Heerlen, Imstenrader Bos, 1943, 359
        - Helmond, landgoed Waranda, [1924], 360, 1004-1005; 1 omslag en 2 tekeningen
          - Stukken, 360
          - Tekening no. 1, 1004
          - Tekening no. 2, 1005
        - Hilversum, gemeentebossen, 1944, 361
        - Hoeven, gronden toebehorend aan de Waterleidingmaatschappij Noord-West Brabant, 1926, 362
        - Hoge Veluwe, 1940, 363
        - Hoogeloon, gemeentebossen, 1942, 364
        - Laren, Lochemerberg, 1942, 365, 1006; 1 omslag en 1 tekening
          - Stukken, 365
          - Tekening, 1006
        - Nietap, bossen van de Vereniging tot Behoud van Natuurschoon, 1927, 366
        - Opsterland en Smallingerland, bossen toebehorend aan de Corneliastichting, 1927, 367
        - Oss, gemeentebossen, 1931, 368
        - Ravenstein, Broekstraatse Heuvels, 1944, 369
        - Renkum, Hemelse Berg, Westerbouwing en Valkeniersbossen, 1920, 370
        - Rheden, gemeentebossen, 1936, 371
        - Ruinen, Spaarbankbos, 1926, 372
        - 's-Hertogenbosch, waterwinplaats, 1939, 373
        - Venlo, gemeentebossen, 1942, 374
        - Vught, voormalige legerplaats, 1924, 375
        - Zeeland, provinciebossen, 1926, 376
        - Zwollerkerspel, landgoed de Kranenburg, 1933, 377
      - Stukken betreffende het samenstellen van bosbrandstatistieken., 1925-1949; 378; 1 omslag
      - Opstandsbeschrijvingen., 1926-1942; 379-383; 1 deel en 4 omslagen
        - Ermelo, gemeentebossen, 1926, 379; deel
        - Leeuwarden, Rijsterbosch, [1899-1950], 380, 1007; 1 omslag en 1 tekening
          - Stukken, 380
          - Tekening, 1007
        - Ommen, Eerde Stichting, [1899-1950], 381, 1008-1009, 2001, 3006; 1 omslag en 4 tekeningen
          - Stukken, 381
          - Tekening no. 1, 1008
          - Tekening no. 2, 1009
          - Tekening no. 3, 2001
          - Tekening no. 4, 3006
        - Rijssen, gemeentebossen, 1939, 382
        - Schijndel, Wijbosbroek, 1942, 383
      - Foto's van het dennenbos nabij het complex Beekhuizen., 1931; 384; 1 omslag
      - Stukken betreffende het verlenen van medewerking aan het ter beschikking stellen van gebouwen en/of gronden ten behoeve van de landsverdediging., 1939-1941; 385; 1 omslag
      - Verslagen inzake de toestand van de bossen tijdens en na de Duitse bezetting., 1944-1945; 386; 1 omslag
      - Rapport inzake het recht van beplanting of bepoting van de bermen van openbare wegen, opgesteld door de directeur van het Staatsbosbeheer., 1946; 387; 1 deel
      - Foto van de overbrugging van de IJssel te Doesburg, met geleidebrief., 1950; 388; 1 omslag
    - Verlenen van technische hulp aan gemeenten e.a. publiekrechtelijke lichamen en verenigingen, 2.3.6
      - Verslagen over de uitgevoerde ontginnings- en onderhoudswerken in de Staatsduin- en meentgronden op Texel., 1896-1898; 389; 1 omslag
      - Werkverslagen van houtvesterijen en boswachterijen., 1896-1950; 390-399; 2 pakken en 8 omslagen
        - Algemeen, 1929 - 1931, 390
        - Boswachterij Schoorl. 1896-1948, 391-392
          - 1896-1927, 391; pak
          - 1928-1948, 392; pak
        - Den Dolder, Willem Arntz Stichting, 1943 - 1946, 393
        - Gaasterland, Rijsterbos, 1943 - 1945, 394
        - Heerde, landgoed De Dellen, 1937 - 1945, 395, 2000, 3005; 1 omslag en 2 tekeningen
          - Stukken, 395
          - Tekening no. 1, 2000
          - Tekening no. 2, 3005
        - Olterterp, landgoed, 1947 - 1950, 396
        - 's-Gravenland, complex Trompenburgh, 1943 - 1944, 397
        - Soest, gemeentebossen, 1943 - 1946, 398
        - Wieringermeer, 1934 - 1941, 399
      - Rapporten over een bezoek aan de ontginning tot weide te Rijsbergen en de kwekerijen te Zundert., 1898; 400; 1 omslag
      - Stukken betreffende bebossingsplannen in houtvesterij Assen., 1905-1937; 401, 2097, 3044-3046; 1 omslag en 4 tekeningen
        - Stukken, 401
        - Tekening no. 1, 2097
        - Tekening no. 2, 3044
        - Tekening no. 3, 3045
        - Tekening no. 4, 3046